臺灣基隆地方法院刑事判決　
110年度易字第542號
公  訴  人  臺灣基隆地方檢察署檢察官
被      告  翁東隆



上列被告因竊盜案件，經檢察官提起公訴（110年度偵字第3112
號），因被告就被訴事實均為有罪之陳述，本院改依簡式審判程
序審理，並判決如下：
    主      文
翁東隆犯竊盜罪，處有期徒刑3月，如易科罰金，以新臺幣1,000
元折算1日。犯罪所得之新臺幣1,100元沒收，於全部或一部不能
沒收或不宜執行沒收時，追徵其價額。
    事實及理由
一、本案之犯罪事實及證據，均引用起訴書之記載(如附件)，惟
    更正、補充下列內容：
　㈠起訴書「犯罪事實」一第6行之「現金新臺幣【下同】約1萬
    多元」更正為「現金新臺幣【下同】1,100元」。
　㈡公訴意旨認被告翁東隆竊得之現金係1萬多元，惟被告於本院
    審理時自白告訴人賴正和皮夾內僅有2張鈔票合計1,100元，
    且起訴書所載證據，只有告訴人指訴本案失竊金額為1萬多
    元，而無其他補強證據得以佐證此部分指訴之真實性，依罪
    疑有利被告原則，應認被告竊得之現金僅1,100元。
　㈢增列「被告於民國110年2月6日到案時穿著之照片2張」為證
    據。
二、論罪科刑：
　　被告所為，係犯刑法第320條第1項之竊盜罪。爰審酌被告利
    用告訴人好意提供住處讓其休息之機會，甫進入告訴人住處
    ，旋即竊取告訴人之皮夾，再前往他處花用皮夾內之現金，
    主觀惡性非輕；惟被告於行竊後翌日，將告訴人之皮夾連同
    其內證件放置在告訴人住處外窗台，再由告訴人自行發現後
    取回，因而減少告訴人所受之損害；又被告於警詢時先否認
    行竊，經警察播放監視錄影畫面始坦承犯行，嗣於偵訊及本
    院審理時又辯稱「我有跟告訴人說我要拿去吃飯」，經檢察
    官及法官確認被告行為時並未徵得告訴人同意，被告始再坦
    承犯罪，足認被告仍意圖卸責、心存僥倖，且被告迄未賠償
    告訴人失竊之現金數額，犯後態度難認良好；兼衡被告之犯
    罪動機、智識程度、生活狀況及前科素行等一切情狀，量處
    如主文所示之刑，並諭知易科罰金之折算標準。
三、沒收：
    犯罪所得，屬於犯罪行為人者，沒收之，於全部或一部不能
    沒收或不宜執行沒收時，追徵其價額，但已實際合法發還被
    害人者，不予宣告沒收或追徵；宣告沒收或追徵，有過苛之
    虞、欠缺刑法上之重要性、犯罪所得價值低微，或為維持受
    宣告人生活條件之必要者，得不宣告或酌減之；此分別為刑
    法第38條之1第1項前段、第3項、第5項及第38條之2第2項所
    明定。被告竊得之1,100元現金，未據扣押或發還告訴人，
    且被告現在監執行，膳宿均由監所提供，宣告沒收此部分犯
    罪所得，尚不至於影響被告之生活條件，自應依刑法第38條
    之1第1項前段及第3項規定，宣告沒收上開犯罪所得，並諭
    知於全部或一部不能沒收或不宜執行沒收時追徵其價額。
據上論斷，應依刑事訴訟法第273條之1第1項、第299條第1項前
段、第310條之2、第454條第2項，判決如主文。
本案經檢察官楊景舜、李國瑋提起公訴，檢察官陳宜愔到庭執行
職務。
中　　華　　民　　國　　111 　年　　1 　　月　　21　　日
                  刑事第五庭  法　官　陳怡安
以上正本證明與原本無異。
如不服本判決應於收受送達後20日內向本院提出上訴書狀，並應
敘述具體理由；其未敘述上訴理由者，應於上訴期間屆滿後20日
內向本院補提理由書（均須按他造當事人之人數附繕）「切勿逕
送上級法院」。
中　　華　　民　　國　　111 　年　　1 　　月　　21　　日
                              書記官　洪福基
附錄本案論罪科刑法條全文：
中華民國刑法第320條
意圖為自己或第三人不法之所有，而竊取他人之動產者，為竊盜
罪，處5年以下有期徒刑、拘役或50萬元以下罰金。
意圖為自己或第三人不法之利益，而竊佔他人之不動產者，依前
項之規定處斷。
前二項之未遂犯罰之。
【附件】
臺灣基隆地方檢察署檢察官起訴書
                                     110年度偵字第3112號
　　被　　　告　翁東隆　
上列被告因竊盜案件，業經偵查終結，認應提起公訴，茲將犯罪
實及證據並所犯法條敘述如下：
　　　　犯罪事實
一、翁東隆於民國110年1月11日19時許，經其友人賴正和同意其
    前往賴正和位於基隆市仁愛區仁二路之住宅休息後，遂持賴
    正和交付之鑰匙進入上開住宅，而於同（11）日20時許，竟
    意圖為自己不法之所有，乘賴正和仍在外飲宴尚未返家之機
    會，徒手竊取賴正和所有之皮夾1個（下稱本案皮夾，內含
    現金新臺幣【下同】約1萬多元及其汽、機車駕照、中華郵
    政提款卡各1張等物）得手，隨即逃離現場，並將現金全數
    抽出自行花用，嗣於翌（12）日10時許將皮夾連同上開駕照
    、提款卡放置在賴正和住宅1樓窗台。嗣賴正和發現屋內財
    物遭竊報警處理，同（12）日15時許返家發現上開皮夾，復
    經警調閱附近路口監視器錄影畫面，因而查悉上情。
二、案經賴正和訴由基隆市警察局第一分局報告偵辦。
　　　　證據並所犯法條
一、證據名稱及待證事實：
編號 證據名稱 待證事實 1 被告翁東隆於警詢及偵查中之供述 坦承於上揭時、地未經告訴人賴正和之同意即拿取本案皮夾，並將其內現金約1,000多元取走等語。 2 告訴人賴正和於警詢及偵查中之指訴 1、證明被告所持之鑰匙為告訴人所給，且告訴人同意被告進入其住宅休息之事實。 2、證明於110年1月11日晚間本案皮夾失竊，而皮夾內有告訴人所有之現金1萬多元及其汽、機車駕照、中華郵政提款卡各1張等物，嗣於翌（12）日15時許在告訴人住宅1樓窗台發現本案皮夾之事實。 3 路口監視器攝影畫面擷取照片1份 被告於110年1月11日下午8時4分許進入告訴人住處，及被告於翌（12）日10時13分許將皮夾放回告訴人住宅1樓窗台之事實。 
二、核被告所為，係犯刑法第320條第1項之普通竊盜罪嫌。
三、依刑事訴訟法第251條第1項提起公訴。
　  此　  致
臺灣基隆地方法院
中　　華　　民　　國　 110　　年　　10　　月　　28　　日
　　　　　　　　　　　　　　　檢　察　官　楊景舜
　　　　　　　　　　　　　　　　　　　　　李國瑋
本件正本證明與原本無異
中　　華　　民　　國　 110　　年　　11　　月　　5 　　日
                              書  記 官   魯婷芳
附錄本案所犯法條全文
中華民國刑法第320條
意圖為自己或第三人不法之所有，而竊取他人之動產者，為竊盜
罪，處 5 年以下有期徒刑、拘役或 50 萬元以下罰金。
意圖為自己或第三人不法之利益，而竊佔他人之不動產者，依前
項之規定處斷。
前二項之未遂犯罰之。